---
title: "Eficaz - Checklist"
author: "Autoria: Jeanne Franco"
date: '`r format(Sys.time(), "%d %B, %Y")`'
output:
  html_document:
    toc: yes
    number_sections: no
    toc_float:
      collapsed: no
    code_folding: show
    geometry: margin=9in
    highlight: tango
    theme: !expr bslib::bs_theme()
    runtime: shiny
---

````{r, echo=FALSE}
htmltools::img(src = knitr::image_uri("polvo.png"), 
               alt = 'logo', 
               style = 'position:absolute; top:0; right:0; padding:10px;',
               width = "120px",
               heigth = "120px")
```` 

---

```{css sidenote, echo = FALSE}
.sidenote, .marginnote { 
  float: right;
  clear: right;
  margin-right: -60%;
  width: 57%;         # best between 50% and 60%
  margin-top: 0;
  margin-bottom: 0;
  font-size: 1.1rem;
  line-height: 1.3;
  vertical-align: baseline;
  position: relative;
  }
```

---

# Sobre o Eficaz Checklist

Essa ferramenta foi desenvolvida para que você acompanhe sua **eficiência** nas atividades do trabalho, da faculdade, da escola ou de suas tarefas do dia a dia. Devido ao excesso de ofícios nos dias atuais se torna difícil acompanhar nossa **produtividade**, portanto, essa ferramenta ajudará você a **organizar suas obrigações** evitando desperdício de tempo, distrações ou pressa e possíveis erros na **conclusão das suas tarefas**.  

---

# Escolha da logo

Essa logo foi escolhida...

---

# Sobre a autora

Me chamo Jeanne Franco, sou graduada em ecologia, mestra em Ciências Florestais e estudante de doutorado em Ecologia pela Universidade Federal do Rio Grande do Norte. Sou coorganizadora da comunidade [R-Ladies Natal](https://www.instagram.com/rladiesnatal/?hl=pt-br) desde março de 2020. Essa comunidade pertence a uma [organização mundial](https://rladies.org/) com a missão encorajar, inspirar e capacitar gêneros sub-representados que utilizam o software R. Também faço parte da empresa [Beta Analítica](https://betaanalitica.com.br/) que tem a missão de obter soluções na gestão de dados e análises estatísticas para pessoas físicas, universidades e empresas.

### Contato
   + [Github](https://github.com/francojra)
   + [LinkedIn](https://www.linkedin.com/in/jeanne-franco-13bab4b6/)
   + [Instagram](https://www.instagram.com/jeanneefranco/)

---

# Inicie seu checklist!

### Escola/Faculdade

```{r echo=FALSE, warning=FALSE}
library(shiny)

inputPanel(
  selectInput("n_breaks", label = "Dia:",
              choices = c(1, 2, 3, 4, 5, 6, 7, 8, 9, 10, 11, 12, 13, 14, 15,
                          16, 17, 18, 19, 20, 21, 22, 23, 24, 25, 26, 27, 28, 29, 30, 31)),
    selectInput("n_breaks", label = "Mês:",
              choices = c(1, 2, 3, 4, 5, 6, 7, 8, 9, 10, 11, 12)))

fluidPage(

  textInput('txt1', 'Tarefa 1'), 
  textInput('txt2', 'Tarefa 2'),
  textInput('txt3', 'Tarefa 3'),
  textInput('txt4', 'Tarefa 4'),
  textInput('txt5', 'Tarefa 5'),
  textInput('txt5', 'Tarefa 6'),
  textInput('txt5', 'Tarefa 7'),
)

server <- function(input, output) {
  output$Selected <- renderText({
    paste(input$SelecetedVars, collapse=", ")
  })
}

ui <- fluidPage(
  sidebarLayout(
    sidebarPanel(
      checkboxGroupInput("SelecetedVars", "Tarefas concluídas:",
                         paste0("T",1:7), selected = "")
    ),
    mainPanel(textOutput("Selected"))
    
  )
)
    
shinyApp(ui = ui, server = server)
```

### Trabalho

```{r echo=FALSE, warning=FALSE}

inputPanel(
  selectInput("n_breaks", label = "Dia:",
              choices = c(1, 2, 3, 4, 5, 6, 7, 8, 9, 10, 11, 12, 13, 14, 15,
                          16, 17, 18, 19, 20, 21, 22, 23, 24, 25, 26, 27, 28, 29, 30, 31)),
    selectInput("n_breaks", label = "Mês:",
              choices = c(1, 2, 3, 4, 5, 6, 7, 8, 9, 10, 11, 12)))

fluidPage(

  textInput('txt1', 'Tarefa 1'), 
  textInput('txt2', 'Tarefa 2'),
  textInput('txt3', 'Tarefa 3'),
  textInput('txt4', 'Tarefa 4'),
  textInput('txt5', 'Tarefa 5'),
  textInput('txt5', 'Tarefa 6'),
  textInput('txt5', 'Tarefa 7'),
)

server <- function(input, output) {
  output$Selected <- renderText({
    paste(input$SelecetedVars, collapse=", ")
  })
}

ui <- fluidPage(
  sidebarLayout(
    sidebarPanel(
      checkboxGroupInput("SelecetedVars", "Tarefas concluídas:",
                         paste0("T",1:7), selected = "")
    ),
    mainPanel(textOutput("Selected"))
    
  )
)
    
shinyApp(ui = ui, server = server)
```

### Atividades diárias

```{r echo=FALSE, warning=FALSE}

inputPanel(
  selectInput("n_breaks", label = "Dia:",
              choices = c(1, 2, 3, 4, 5, 6, 7, 8, 9, 10, 11, 12, 13, 14, 15,
                          16, 17, 18, 19, 20, 21, 22, 23, 24, 25, 26, 27, 28, 29, 30, 31)),
    selectInput("n_breaks", label = "Mês:",
              choices = c(1, 2, 3, 4, 5, 6, 7, 8, 9, 10, 11, 12)))

fluidPage(

  textInput('txt1', 'Tarefa 1'), 
  textInput('txt2', 'Tarefa 2'),
  textInput('txt3', 'Tarefa 3'),
  textInput('txt4', 'Tarefa 4'),
  textInput('txt5', 'Tarefa 5'),
  textInput('txt5', 'Tarefa 6'),
  textInput('txt5', 'Tarefa 7'),
)

server <- function(input, output) {
  output$Selected <- renderText({
    paste(input$SelecetedVars, collapse=", ")
  })
}

ui <- fluidPage(
  sidebarLayout(
    sidebarPanel(
      checkboxGroupInput("SelecetedVars", "Tarefas concluídas:",
                         paste0("T",1:7), selected = "")
    ),
    mainPanel(textOutput("Selected"))
    
  )
)
    
shinyApp(ui = ui, server = server)
```

# Recompensas

**Após finalizar** seus exercícios em cada categoria (escola, faculdade, trabalho e tarefas diárias), se dê uma recompensa, pois **você merece!**

### Escola/Faculdade

<input type="checkbox" id="vehicle1" name="vehicle1" value="Bike">
<label for="vehicle1"> Para fazer</label><br>
<input type="checkbox" id="vehicle2" name="vehicle2" value="Car">
<label for="vehicle2"> Em andamento</label><br>
<input type="checkbox" id="vehicle3" name="vehicle3" value="Boat">
<label for="vehicle3"> Finalizado</label><br>

```{r echo=FALSE, warning=FALSE}
fluidPage(

  textInput('txt1', 'Recompensa 1'))
```

### Trabalho

<input type="checkbox" id="vehicle1" name="vehicle1" value="Bike">
<label for="vehicle1"> Para fazer</label><br>
<input type="checkbox" id="vehicle2" name="vehicle2" value="Car">
<label for="vehicle2"> Em andamento</label><br>
<input type="checkbox" id="vehicle3" name="vehicle3" value="Boat">
<label for="vehicle3"> Finalizado</label><br>

```{r echo=FALSE, warning=FALSE}
fluidPage(

  textInput('txt1', 'Recompensa 2'))
```

### Atividades diárias

<input type="checkbox" id="vehicle1" name="vehicle1" value="Bike">
<label for="vehicle1"> Para fazer</label><br>
<input type="checkbox" id="vehicle2" name="vehicle2" value="Car">
<label for="vehicle2"> Em andamento</label><br>
<input type="checkbox" id="vehicle3" name="vehicle3" value="Boat">
<label for="vehicle3"> Finalizado</label><br>

```{r echo=FALSE, warning=FALSE}
fluidPage(

  textInput('txt1', 'Recompensa 3'))
```

```{r, echo = FALSE, warning=FALSE}
bslib::bs_themer()
thematic::thematic_shiny(font = "auto")
```